臺灣基隆地方法院刑事判決　　　　　　　 94年度訴字第658號
公　訴　人　　臺灣基隆地方法院檢察署檢察官
被　　　告　　甲○○
上列被告因毒品危害防制條例案件，經檢察官提起公訴（九十四
年度毒偵字第一七六四、一八二七號），本院判決如下：
    主  文
甲○○連續施用第一級毒品，累犯，處有期徒刑捌月，扣案注射
針筒一支沒收。又連續施用第二級毒品，累犯，處有期徒刑肆月
，扣案第二級毒品安非他命壹袋（驗餘毛重零點公克）沒收銷
燬，吸食器壹組沒收。應執行有期徒刑拾月，扣案第二級毒品安
非他命壹袋（驗餘毛重零點公克）沒收銷燬，吸食器壹組及注
射針筒壹支均沒收。
    事    實
一、甲○○前因施用毒品犯行，經裁定送觀察、勒戒，嗣於九十
    一年四月十二日因無繼續施用傾向釋放出所，嗣又因施用毒
    品案件，經彰化地方法院以九十二年度訴字第四四八號判處
    有期徒刑八月，至九十三年八月卅一日方縮刑期滿執行完畢
    ，詎仍不知戒絕，於前開觀察、勒戒執行完畢釋放及有期徒
    刑執行完畢後五年內，復分別基於概括之犯意，自九十三年
    十一月中旬某日起，至九十四年五月卅一日止，在基隆市○
    ○○路友人住處，以注射方式，約二、三天一次，連續施用
    第一級毒品海洛因多次。另自九十四年六月一日起，至同年
    月廿九日止，在同前地點，另以吸食器燒烤方式，連續施用
    第二級毒品安非他命約三、四次。嗣先於九十四年六月四日
    經其母張美舉發，並交付甲○○施用毒品所用之注射針筒一
    支，甲○○方於翌日至警局製作筆錄及採集尿液送驗。後於
    同年月廿九日下午四時卅分許，在基隆市○○街、西定路口
    ，經警盤查時主動交出其所有之安非他命一袋（驗餘毛重０
    ．三公克）及吸食器一組，再經警採尿送驗查獲。
二、案經基隆市警察局第四分局分別報請臺灣基隆地方法院檢察
    署檢察官偵查起訴。
　　理　　由
一、本件被告甲○○所犯非死刑、無期徒刑、最輕本刑為三年以
    上有期徒刑之罪，亦非高等法院管轄第一審案件，其於準備
    程序進行中，就被訴事實為有罪之陳述，經法官告知其簡式
    審判程序之旨，並聽取公訴人及被告之意見後，依刑事訴訟
    法第二百七十三條之一第一項之規定，經合議庭裁定由受命
    法官獨任進行簡式審判程序，合先敘明。
二、前揭事實業據被告於警訊及偵、審中供承不諱，且其第一次
    經警查獲採尿經送台灣尖端先進生技醫藥股份有限公司鑑驗
    結果，尿液呈嗎啡及甲基安非他命陽性反應，此有該公司濫
    用藥物檢驗報告一件在卷可稽，此外復有經員警以煙毒檢驗
    包試劑初步檢驗結果確含安非他命成分之毒品一包（驗餘毛
    重０．三公克）及被告所有供施用毒品所用之注射針筒一支
    及吸食器一組，扣案足資佐証，是本案被告施用第一、二級
    毒品之事証明確，犯行洵堪認定。
三、核被告所為，係犯毒品危害防制條例第十條第一項之施用第
    一級毒品罪及第十條第二項之施用第二級毒品罪。被告施用
    第一級毒品海洛因、第二級毒品安非他命，其先後持有第一
    級毒品海洛因、第二級毒品安非他命之低度行為，應為施用
    毒品之高度行為所吸收，不另論罪。又被告先後多次施用第
　　一級毒品海洛因及第二級毒品安非他命之犯行，分別係時間
　  緊接，犯罪構成要件相同，顯各係基於概括犯意反覆為之，
    均應依連續犯之規定論以一罪，並加重其刑。至公訴人原僅
　　起訴被告至九十四年五月卅一日之施用一次第一級毒品犯行
　  ，而不及被告自承其他多次施用犯行，另第二級毒品部分，
    則起訴自九十三年十一月中旬至九十四年六月廿九日之連續
    犯行，然被告稱其原係施用海洛因，嗣至九十四年六月一日
    為戒毒品，方改施用毒性較輕之安非他命，然如前述，被告
    分別多次施用二毒品之犯行，各為連續犯之裁判上一罪關係
    ，未經起訴部分，亦為原起訴效力所及，本院因得併予審判
    ，被告稱未施用部分，亦不另為無罪之知諭知，均附此敘明
    。另被告前因施用毒品案件，經彰化地方法院以九十二年度
    訴字第四四八號判處有期徒刑八月，至九十三年八月卅一日
    方縮刑期滿執行完畢，此有台灣高等法院被告前案紀錄表一
    件在卷可按，其於有期徒刑執行完畢後五年內再犯有期徒刑
    以上之本二罪，均屬累犯，併均應依法遞予加重其刑。又所
    犯上開二罪，犯意各別，犯罪方法不同，罪名互異，應予分
    論併罰。爰審酌被告之智識、品行，本案施用毒品之犯罪動
　　機、及施用頻率，且所犯之施用毒品犯行乃戕害自己身心健
　  康，並未危及他人，犯後並坦承犯行、態度良好等一切情狀
    ，乃分別量處如主文之刑，併定其應執行刑，以示懲儆。
四、至扣案第二級毒品安非他命一袋（驗餘毛重０．三公克），
    經員警以煙毒檢驗包試劑初步檢驗結果確含安非他命成分，
    此有毒品初步鑑驗報告單一件在卷可憑，係屬違禁物，並為
    被告所有，業據其供明在卷，自應依法宣告沒收銷燬之。另
    注射針筒一支，吸食器一組，亦均係供犯罪所用之物，且均
    為被告所有，並據其供明在卷，併應依法宣告沒收之。
五、據上論斷，應依刑事訴訟法第第二百九十九條第一項前段，
　　毒品危害防制條例第十條第一項、第二項、第十八條第一項
  　前段，刑法第十一條前段、第五十六條、第四十七條、第五
    十一條第五款、第三十八條第一項第二款，判決如主文。
本案經檢察官乙○○到庭執行職務。
中　　華　　民　　國　　94　　年　　8　 　月　　29　　日
                  刑事第四庭法  官  陳玉雲
以上正本證明與原本無異。
對於本件判決如有不服，應於收受送達後10日內，向本院提出上
訴書狀，上訴於臺灣高等法院，並按他造當事人之人數附具繕本
。
中　　華　　民　　國　　94　　年　　8　　 月　　29　　日
                            書記官  王毓嫻
附錄論罪法條
毒品危害防制條例第10條
施用第一級毒品者，處 6 月以上 5 年以下有期徒刑。
施用第二級毒品者，處 3 年以下有期徒刑。
毒品危害防制條例第18條第1項前段
查獲之第一、二級毒品及專供製造或施用第一、二級毒品之器具
，不問屬於犯人與否，均沒收銷燬之；
